# 投资的非盈利性质的单位是否应纳入合并范围及账务处理

提问人：Joselyn.J 时间：2021-10-11 14:33:05
版主大人，及各位老师，请教问题如下：
某国有参股企业(国有股在30%以下)，要对其中国有股份进行全部转让，该企业长期投资中有一项为非营利性质的培训学校，且该学校现账面净资产大于原始投资。疑问：
1 、非营利学校是否应纳入该企业合并范围，学校的净资产属于谁？是投资主体还是其他主管部门？
2 、在评估该企业长期投资中，是按照原始投资额还是该学校的评估净值确认？
现部分讨论认为，按照民办教育促进法，学校属于公益性质，财产不进行分配，因此该企业不享有可变回报不应纳入合并范围；部分认为，按照国有资产管理制度，应属于该企业。求解 感谢！！！

回答人：chenyiwei
并不能仅仅因为非营利性机构的结余不能分配、清算结束时剩余财产不能收回，就认为企业对其出资举办的非营利性机构不具有控制权。应关注以下问题：
1 、投资于该非营利性机构的目的、该非营利性机构的业务活动范围与本企业的主营业务之间是否存在关联和协同效应；
2 、能否通过租金、管理费等方式，事实上享有其绝大部分经营结余；
3 、能否通过理事会多数席位等方式主导该机构的财务、经营等相关活动决策。